

- tchessipre@gmail.com
- 13001 Marseille
- ## 40 ans
- https://tchessi.github.io/Tchessip re-cv/
- Permis B
- Véhicule personnel
- Marseille Bouche du Rhône
- +33687314570

LANGUES

Français

Anglais

SKILLS

HTML

CSS (SASS, Bootstrap)

JAVASCRYPT (NodeJs, Express)

SQL (MySQL, Sequelize)

NoSQL (MongoDB)

NPM/GIT

VUE JS

Réseaux sociaux

Tchessi

in Tchèssi Pre

Centres d'intérêt

Musique - Sport - Cinéma

Flashez-moi!

Pour voir mon github



Tchèssi PRE

Développeur web junior

Ayant une première expérience dans le M.A.O (Musique Assistée par Ordinateur) et maintenant développeur web, je suis capable de m'adapter à un poste de travail rapidement. Je serais ravi de mettre mes qualités au service de votre entreprise.

Expériences professionnelles

Développeur web (Parcours diplômant)

04-2021 - 04-2022 OPENCLASSROOM à distance

Après plusieurs projets réalisés avec Openclassroom, j'ai acquis des connaissances en HTML, CSS, aussi JavaScript backend et frontend. Ce qui m'a permis de créer des applications web "from scratch", et aussi de comprendre les enjeux et les techniques de réalisation d'un projet web.

- * Analyse des besoins du client.
- * Intégrer du contenu conformément à une maquette.
- * Implémenter une interface responsive.
- * Assurer la cogérance graphique d'un site web
- * Dynamiser une page web avec des effets CSS graphique avancés
- * Optimiser le référencement naturel (SEO) d'un site web
- * Assurer l'accessibilité d'un site web
- * Interagir avec un site web avec JavaScript
- * Créer un plan test pour une application
- * Construire une API sécurisée
- * Stockage des données de manière sécurisée
- * Créer un e application web avec vue.js
- * Implémenter une base de données relationnelles avec SQL

Conducteur de ligne automatisée en industrie alimentaire

03-2017 - 03-2021 NOSAO à Marseille

- * Responsable de conditionnement
- * Gérer l'équipe de conditionnement
- * Assurer le suivi de la fabrication
- * Gérer les éventuellement dysfonctionnements
- * Respecter les enjeux de productivité, qualité, hygiène et sécurité
- * Assurer la maintenance préventive et curative
- * Renseigner les supports qualité et de suivi de production/réalisation

Conducteur de ligne automatisée en industrie alimentaire

07-2012 - 08-2015 COLOR Foods à Marseille

Agent de conditionnement sur une machine automatisée

- * L'approvisionnement en matières premières et en emballages
- * La programmation et le bon fonctionnement des équipements
- * Le bon déroulement des étapes de fabrication
- * Le respect des normes de productivité et de qualité
- * L'application des règles de qualité, d'hygiène, de sécurité
- * Les contrôles et diagnostics de pannes

Diplômes et Formations

RNCP Développeur web

04-2021 - 04-2022 OPENCLASSROOM A distance

Durant cette formation diplômante j'ai acquis et validé les compétences me permettant de créer, de maintenir et d'animer une application web from scratch et aussi de le rendre responsive.

Certificat Professionnel d'Assistant de Son

03-2016 - 07-2016 CFPMS (Centre de Formation Professionnel des Métiers du Son) Marseille

Durant cette formation diplômante j'ai acquis et validé les compétences me permettant la création, l'enregistrement, le mixage de son en analogique et numérique. Je sais utiliser des logiciels de production musical comme:

- * Pro Tools pour la mixage
- * Cubase pour la création musicale et le mixage
- * FL Studio (Fruity Loops) pour la création musicale

CAP Installateur sanitaire

09-2010 - 07-2011 ACPM Marseille